【裁判字號】    92,訴,312
【裁判日期】    920417
【裁判案由】    偽造文書
【裁判全文】
臺灣臺南地方法院刑事判決                          九十二年度訴字第三一二號
    公  訴  人  臺灣台南地方法院檢察署檢察官
    被      告  乙○○
右列被告因偽造文書案件，經檢察官提起公訴（九十一年度偵字第八六六五號），本
院判決如左：
    主  文
乙○○共同連續行使偽造私文書，足以生損害於公眾及他人，累犯，處有期徒刑捌月
。附表所示編號(1)至(6)之物均沒收之。
    事  實
一、乙○○前因犯違反麻醉藥品管理條例案件，經臺灣高等法院判處有期徒刑六月確
    定，並於九十年三月八日執行完畢，仍不知悔改；其因有案遭通緝，為躲避緝獲
    ，復於民國九十一年二月間，與不詳真實年籍成年之「呂俊明」基於共同變造他
    人身分證、駕駛執照之概括犯意聯絡，由乙○○將其六張照片交由「呂俊明」後
    ，再由「呂俊明」多次變造「丙○○」、「丁○○」、「甲○○」、「戊○○」
    、「己○○」五人之身分證及「蔡錫春」之駕駛執照，交由乙○○持有，二人復
    即共同基於行使上開偽造身分證、駕駛執照之概括犯意聯絡，或由乙○○或由「
    呂俊明」偽刻「丁○○」、「丙○○」、「己○○」、「甲○○」、「趙榮華」
    、「黃美蓮」等人之印章，並持上開變造之身分證及偽刻之印章分別於：
（一）、九十一年三月二十六日，持變造之「丙○○」身份證欲申請行動電話門號二
        支，並接續偽簽丙○○之署押於申請書原用戶簽章欄、同意書上，成為丙○○申請行動電話門號使用之私文書，並持向台灣大哥大股份有限公司桃園中
        華特約服務中心行使，申請台灣大哥大行動電話0000000000號、
        0000000000號行動電話門號二個。
（二）、九十一年三月二十五日，持變造之「丙○○」身分證欲申請銀行存摺，並持
        偽造丙○○之印章，接續蓋於開戶申請資料、印鑑卡、轉帳申請書上，並偽
        簽丙○○之署押於其上，成為丙○○申請存摺使用之私文書，並持向台北國
        際商業銀行桃園分行辦理存摺一本（帳號0000000000000號）
        。
（三）、九十一年三月十八日，持變造之「趙榮華」身分證欲申請銀行存摺，並持偽
        造趙榮華之印章，接續蓋於開戶申請資料、印鑑卡、轉帳申請書上，並偽簽
        署押於其上，成為趙榮華申請存摺使用之私文書，並持向台灣中小企業銀行
        中壢分行辦理存摺一本（帳號00000000000號）。
（四）、九十一年三月二十一日，持變造之「甲○○」身分證欲申請銀行存摺，並持
        偽造甲○○之印章，接續蓋於開戶印鑑卡、建檔變更資料申請書上，並偽簽
        署押於其上，成為甲○○申請存摺使用之私文書，並持向彰化銀行北中壢分
        行辦理存摺一本（帳號0000000000000號）。
致生損害於丙○○等人、戶政機關戶籍管理、台灣大哥大股份有限公司對客戶資料及
銀行對客戶存放款資料之正確性。嗣經警於九十一年四月十三日五時許，在桃園縣桃
園市○○路一四九六巷十五號前盤查，乙○○持變造之「蔡錫春」駕駛執照出示旋即
遭警查獲，並扣得偽造之「蔡錫春」駕駛執照、變造之「丁○○」等人身分證及偽刻
之印章等物。
二、案經桃園縣警察局桃園分局報請台灣桃園地方法院檢察署檢察官轉呈台灣高等法
    院檢察署後，移轉台灣台南地方法院檢察署檢察官偵查起訴。
    理  由
一、訊之被告乙○○，對上開犯罪事實均坦承不諱，核與被害人丁○○、甲○○、戊○○、己○○於警訊及偵查時證述之情節相符，此外，復有變造「丙○○」、「
    戊○○」、「甲○○」、「丁○○」、「己○○」身分證及變造之「蔡錫春」駕
    駛執照、偽刻之「丙○○」、「趙榮華」、「甲○○」、「丁○○」、「己○○
    」、「黃美蓮」印章扣案及台灣大哥大股份有限公司行動電話服務申請書影本、
    台北國際商業銀行桃園分行「丙○○」開戶資料影本、台灣中小企業銀行內壢分
    行之「趙榮華」開戶申請資料影本、彰化銀行北中壢分行「甲○○」開戶資料影
    本等附卷可稽，被告自白核與事實相符，應堪採信。本件事證明確，被告犯行堪
    已認定。
二、核被告所為，係犯刑法第二百十條、第二百十二條、第二百十六條之行使變造特
    種文書、行使偽造私文書罪。被告與「呂俊明」間，有犯意連絡、行為之分擔，
    均為共同正犯。被告偽造署押、印章之行為，係偽造私文書行為之階段行為，不
    另論罪。被告偽造文書、變造身分證及駕照後持以行使，其偽造之低度行為，應
    為行使之高度行為所吸收，只論以行使偽造文書、及行使變造特種文書。被告前
    開數行使偽造行為間，時間緊接，所犯罪名相同，顯係基於概括之犯意為之，應
    依連續犯處斷並加重其刑。被告上開行使變造刑法第二百十二條之文書與行使偽
    造私文書間，有方法結果之牽連關係，應從一重行使偽造私文書處斷。被告於申
    請書等資料上多次偽造署押等行為，均係出於同一犯意，皆屬當次犯行之一部，
    為接續行為，應另論一罪被告前因犯違反麻醉藥品管理條例案件，經臺灣高等法
    院判處有期徒刑六月確定，並於九十年三月八日執行完畢，有台灣高等法院被告
    全國前案紀錄表在卷可稽，於五年內再犯本罪，為累犯，依法遞加重其刑。爰審
    酌被告素行不良、犯罪之動機、目的、手段、所生危害、所得利益、犯罪後坦承
    態度良好等一切情狀，處如主文所示之刑，以資懲儆。扣案之附表編號(1)之物，
    為被告所有，供犯罪所用之物，業據供陳在卷，應依刑法第三十八條第一項第二
    款沒收之，於編號(2)、(3)、(4)、(5)、(6)之物，均依刑法第二百十九條沒收之。
據上論斷，應依刑事訴訟法第二百九十九條第一項前段，刑法第二十八條、第五十六
條、第二百十六條、第二百十條、第二百十二條、第五十五條後段、第四十七條、第
二百十九條、第三十八條第一項第二款，罰金罰鍰提高標準條第一條前段，判決如主
文。
中    華    民    國      九十二    年    四          月    十七        日
                              臺灣臺南地方法院刑事第六庭
                                      法  官  蔡 奇 秀
右正本證明與原本無異
如不服本判決應於送達後十日內向本院提出上訴狀
                                      書記官  尹 之 玲
中    華    民    國      九十二    年    四          月    十七        日
附表：
(1)丙○○、丁○○、甲○○、戊○○、己○○五人之身分證及蔡錫春駕駛執照上乙○○之照片六只。
(2)丁○○、丙○○、己○○、甲○○、趙榮華、黃美蓮之印章六枚。
(3)台灣大哥大股份有限公司行動電話服務申請書及同意書上丙○○之署押二枚。
(4)台北國際商業銀行桃園分行開戶印鑑卡上丙○○印文二枚、署押一枚、開戶申請書
上丙○○印文、署押各一枚、轉帳申請書上丙○○印文、署押各一枚。
(5)台灣中小企業銀行中壢分行開戶印鑑卡上趙榮華印文二枚、署押一枚、開戶申請書
上趙榮華署押一枚、轉帳申請書上丙○○印文、署押各一枚。
(6)彰化銀行北中壢分行開戶印鑑卡上甲○○印文二枚、署押一枚、建檔變更資料申請
書上甲○○署押一枚。
附錄本案論罪科刑法條全文：
刑法第二百十二條：偽造、變造護照、旅券、免許證、特許證及關於品行、能力、服
                  務或其他相類之證書、介紹書，足以生損害於公眾或他人者，處
                  一年以下有期徒刑、拘役或三百元以下罰金。
刑法第二百十六條：行使第二百十條至第二百十五條之文書者，依偽造、變造文書或
                  登載不實事項或使登載不實事項之規定處斷。
刑法第二百十條：偽造、變造私文書，足以生損害於公眾或他人者，處五年以下有期
                徒刑。


司法院資訊處製作；財團法人民間司法改革基金會備份。
